ACORDAO-COMPLETO-2402923

ACÓRDÃO 6577/2020 ATA 19/2020 - SEGUNDA CÂMARA

VISTOS, relatados e discutidos estes autos de monitoramento do cumprimento de determinação exarada no Acórdão 7821/2018-TCU-Segunda Câmara no âmbito do TC Processo 010.879/2018-8 - que tratou de Representação, com medida cautelar, formulada contra o Edital da Concorrência Pública 6/2018, da Prefeitura da Estância de Atibaia - SP, que tinha por objeto a contratação de empresa especializada na prestação de serviço de fornecimento de alimentação escolar, cuja abertura das propostas estava marcada para o dia 5/4/2018;
ACORDAM os Ministros do Tribunal de Contas da União, reunidos em Sessão da Segunda Câmara, ante as razões expostas pelo relator, em:
9.1. considerar cumpridas as determinações constantes nos subitens 1.6.1, 1.6.1.1, 1.6.1.2, 1.6.1.4, 1.6.1.5 do Acórdão 7821/2018-TCU-Segunda Câmara;
9.2. considerar não cumprida a determinação do subitem 1.6.1.3 do Acórdão 7821/2018-TCU-Segunda Câmara;
9.3. aplicar ao Sr. Saulo Pedroso de Souza (CPF XXX.202.308-XX) , prefeito do Município da Estancia de Atibaia-SP, a multa prevista no art. 58, inciso IV, da Lei 8.443/1992, no valor de R$ 5.000,00 (cinco mil reais) , a qual prescinde de prévia audiência, nos termos do art. 268, § 3º, do Regimento Interno do TCU, fixando-lhe o prazo de 15 (quinze) dias, a contar da notificação, para que comprove, perante o Tribunal (art. 214, inciso III, alínea "a", do Regimento Interno/TCU) , o recolhimento da dívida ao Tesouro Nacional, atualizada monetariamente desde a data desta deliberação até a data do efetivo recolhimento, se for paga após o vencimento, na forma da legislação em vigor;
9.4. autorizar, desde logo, nos termos do art. 28, inciso II, da Lei 8.443/1992, a cobrança judicial da dívida caso não atendida a notificação;
9.5. dar ciência deste acórdão à Prefeitura do Município da Estancia de Atibaia-SP e aos demais interessados, destacando que o Relatório e o Voto que fundamentam a deliberação ora encaminhada podem ser acessados por meio do endereço eletrônico  e que, caso tenham interesse, o Tribunal pode encaminhar-lhes cópia desses documentos sem quaisquer custos para V. Sas.

Monitoramento. Pnae 2018/2019 - Monitoramento do Acórdão 7821/2018 - TCU - 2ª Câmara.

Segunda Câmara

Município de Atibaia - SP.

3. Interessados/Responsáveis: Saulo Pedroso de Souza (CPF XXX.202.308-XX).

13.1. Ministros presentes: Ana Arraes (Presidente), Augusto Nardes, Aroldo Cedraz (Relator) e Raimundo Carreiro.
13.2. Ministros-Substitutos presentes: Marcos Bemquerer Costa e André Luís de Carvalho.

ACORDAO-COMPLETO-2445811

Acórdão de Relação 3615/2020 - Plenário

Acórdão de Relação

AROLDO CEDRAZ

Transcrevo, a seguir, a instrução lançada pelo Auditor Federal da Secretaria de Controle Externo da Educação (peça 14) , a qual contou com a anuência do corpo diretivo daquela unidade técnica (peças 15 e 16) :
"INTRODUÇÃO
Cuidam os autos de monitoramento do cumprimento de determinação exarada no Acórdão 7821/2018-TCU-Segunda Câmara, de relatoria do Ministro Aroldo Cedraz (peça 2) , no âmbito do TC Processo 010.879/2018-8 - que tratou de Representação, com medida cautelar, formulada contra o Edital da Concorrência Pública 6/2018, da Prefeitura da Estância de Atibaia - SP, que tinha por objeto a contratação de empresa especializada na prestação de serviço de fornecimento de alimentação escolar, cuja abertura das propostas estava marcada para o dia 5/4/2018.
HISTÓRICO 
No item 1.6. do Acórdão 7821/2018-TCU-Segunda Câmara, esta Egrégia Corte proferiu as seguintes determinações à Prefeitura da Estância de Atibaia/SP, objeto do presente monitoramento (peça 82) :
1.6. Determinações/Recomendações/Orientações:
1.6.1. determinar à Prefeitura da Estância de Atibaia/SP, com fundamento no art. 250, inciso II, do RI/TCU, que, em caso de retomada do certame, faça as seguintes retificações no Edital da Concorrência Pública 6/2018, providenciando a republicação do novo texto e reabertura do prazo legal, nos termos do artigo 21, § 4º, da Lei Federal nº 8.666/1993:
1.6.1.1. retire a indicação da marca "Pipoca Nhac" do edital, identificada no item 13 do Anexo 1 - Termo de Referência;
1.6.1.2. faça constar no Anexo 1 - Termo de Referência o número mínimo de profissionais (merendeiras/nutricionistas) que a futura contratada deverá disponibilizar para execução do contrato;
1.6.1.3. modifique o requisito de qualificação técnica constante no item 4.4 do Anexo 2, exigindo que a licitante apresente declaração de compromisso de apresentar a relação completa da equipe técnica que irá prestar os serviços, comprovando o respectivo vínculo com a empresa, apenas para antes do início da execução da prestação do serviço;
1.6.1.4. modifique o requisito de prova de regularidade fiscal com a Fazenda Estadual, identificado no item 2.4 do Anexo 2, exigindo expressamente apenas a prova de regularidade em relação ao Imposto sobre Circulação de Mercadorias e Serviços (ICMS) ; e
1.6.1.5. faça constar no Anexo 1 - Termo de Referência planilha orçamentária na qual constem os quantitativos e especificação quanto aos tipos e quantidades de merenda/refeições previstas, o valor unitário de cada tipo de merenda/refeição na correspondente faixa de quantidade e os valores totais, de modo a demonstrar o valor máximo admitido a ser contratado;
1.6.2. dar ciência desta deliberação, acompanhada de reprodução da peça 22 dos autos, ao representante e ao Município da Estância de Atibaia/SP; e
1.6.3. determinar à Prefeitura da Estância de Atibaia/SP que informe a este Tribunal, no prazo de 30 (trinta) dias, as providências adotadas.
Na preliminar, após regular notificação da  Prefeitura Municipal de Estância de Atibaia/SP - Ofício 2287/2018- TCU/SECEX/SP, de 5/9/2018 (peça 26 do TC - Processo 010.879/2018-8) , recebido em 13/9/2018 (peça 28 do TC - Processo 010.879/2018-8) , a SecexEducação, em parecer uníssono (peças 4 a 6) , consignou que o Município da Estância de Atibaia, por meio de seu procurador municipal, informou, mediante missiva, datada de 16/10/2018, que o edital da Concorrência Pública 006/2018 estava sendo adequado às alterações determinadas por esta Corte de Contas e pelo Tribunal de Contas do Estado de São Paulo; que ainda não tinha sido possível ultimar todos os estudos e adequações dentro do prazo concedido no Acórdão 7821/2018; e, por fim, que assim que o novo edital fosse finalizado, o Município apresentaria uma cópia a este Tribunal para comprovar o cumprimento do referido Acórdão (peça 3) .
Nesta esteira, a SecexEducação observou que se passaram 9 (nove) meses daquela informação, sem que a Prefeitura Municipal de Atibaia/SP tenha encaminhado a este Tribunal o novo edital da Concorrência Pública 006/2018, devidamente retificado com base nas determinações contidas nos subitens 1.6.1 (1.6.1.1 a 1.6.1.5) do Acórdão 7821/2018 - TCU - 2.ª Câmara, e republicado com a reabertura do prazo legal, nos termos do artigo 21, §4.º, da Lei Federal 8.666/1993. Destarte, propôs a realização de diligência junto àquela municipalidade, apresentando, nesse caso, a documentação que comprove a republicação do novo texto, retificado com base nas determinações contidas nos subitens 1.6.1 (1.6.1.1 a 1.6.1.5) do Acórdão 7821/2018 - TCU - 2.ª Câmara, e a reabertura do prazo legal, nos termos do artigo 21, §4.º, da Lei Federal 8.666/1993.
Ato contínuo, nos termos da Delegação de Competência concedida por meio da Portaria-MIN-AC 1/2017 e Portaria-SecexEducação 3/2019, expediu-se a regular diligência à Prefeitura Municipal de Atibaia/SP, por meio do Ofício 0717/2019-TCU/SecexEducação, de 30/7/2019 (peça 7) , com ciência do aviso de recebimento -AR (peça 8) . A Entidade inquinada encaminhou resposta de peças 9 e 10.	
EXAME TÉCNICO
Em resposta acostada aos autos (peça 9, p. 1-3, acompanhada de documentação de peça 10, p. 1-212) , o gestor do Município de Atibaia/SP consignou que encaminhou cópia digital (em pdf.) contendo o seguinte, a respeito da Concorrência 006/2018:
a) 1ª Consolidação do Edital, retificado com base nas determinações contidas nos subitens 1.6.1 (1.6.1.1 a 1.6.1.5) , do Acórdão 7821/2018-TCU-Segunda Câmara; e
b) reabertura do prazo legal, de acordo com Aviso de Nova Data e publicações pertinentes.
Contudo, compulsando os documentos acostados à peça 10, verifica-se que não constam os aludidos expedientes. Na verdade, foram carreadas cópias dos seguintes documentos: contrato social da empresa Eireli (peça 10, p. 1-15) ; aviso prazo para contrarrecurso, expedido pela Prefeitura de Atibaia (peça 10, p. 16-17) ; solicitação de vista de processo (peça 10, p. 19-20) ; recurso interposto pela empresa Sunny Alimentação e Serviços Ltda., acompanhado de contrato social (peça 10, p. 21-59) ; ata de deliberação do recurso interposto pela empresa Soluções Serviços Terceirizados Eireli (peça 10, p. 60-63) ;  notificação da Comissão de licitação à empresa Sunny Alimentação e Serviços Ltda. para apresentação de planilhas (peça 10, p. 64-65) ; mandado de segurança, em sede de agravo de instrumento,  impetrado pelo escritórios de advocacia Bonizzoni & Bonizzoni Ltda., acompanhado da cópia da decisão judicial do juízo da 1ª Vara da Comarca de Atibaia/SP (peça 10, p. 66-74; 84-97) ; resposta da empresa Sunny à notificação da Comissão de Licitação (peça 10, p. 75-79) ; aviso expedido pela Prefeitura de Atibaia, comunicando a suspensão do certame devido à decisão judicial (peça 10, p. 79-84) ; pedido de extinção do agravo, suscitado por Bonizzoni & Bonizzoni Ltda. (peça 10, p. 98-105) ; mandado de segurança impetrado pela empresa Convida refeições Ltda., acompanhado de decisão judicial do Juízo de Direito da 3ª V	ara Cível da Comarca de Atibaia/SP  (peça 10, p. 106-118) ; decisão de recurso adjudicação e homologação da Concorrência 06/2018, expedido pela Prefeitura de Atibaia/SP (peça 10, p. 119-121) .
Não obstante, em pesquisa realizada no sítio da Prefeitura de Estância de Atibaia/SP, extraem-se os documentos citados pelo gestor municipal, no item 6 desta instrução: 1ª Consolidação do Edital de Concorrência Pública 006/2018 e aviso de nova data (ambos acostados aos autos às peças 12  e 13, respectivamente) .
Coligindo a republicação do novo texto da Concorrência 006/2018: 1ª Consolidação do Edital de Concorrência Pública 006/2018 (peça 12) , no que concerne ao cumprimento do subitem 1.6.1.1. do Acórdão 7821/2018-TCU-Segunda Câmara, verifica-se que foi retirada a indicação da marca "Pipoca Nhac" do edital (anteriormente identificada no item 13 do Anexo 1 - Termo de Referência) . Destarte, considera-se cumprida esta determinação.
No que pertine ao subitem 1.6.1.2. do aresto em epígrafe, constata-se que foi acrescido, no Anexo 1 - Termo de Referência, o número mínimo de profissionais (merendeiras/nutricionistas) que a futura contratada deveria disponibilizar para execução do contrato (peça 2, p. 18) . É o que se colaciona a seguir, in verbis:
4.1. Com relação à mão de obra, a licitante vencedora se obriga a disponibilizar colaboradores em número suficiente para garantir a perfeita execução do objeto contratual, cumprindo no mínimo, o número de profissionais indicados no item 4.2 abaixo.
4.2. A licitante vencedora será responsável pela alocação de mão de obra necessária ao fiel cumprimento do contrato. Sendo que, deverá ter no mínimo 60 (sessenta) colaboradores, sendo obrigatoriamente 2 (dois) nutricionistas.
Dessa forma, entende-se atendido este subitem da determinação.
Quanto ao subitem 1.6.1.3 do acórdão em apreço, verifica-se que a Prefeitura da Estância de Atibaia/SP não modificou o edital (mantendo a redação original) , com o requisito de qualificação técnica constante no item 4.4 do Anexo 2 (qualificação técnica) , exigindo que a licitante apresentasse declaração de compromisso de apresentar a relação completa da equipe técnica que iria prestar os serviços, comprovando o respectivo vínculo com a empresa, apenas para antes do início da execução da prestação do serviço (peça 12, p. 96-97) . Para demonstrar, traz-se a lume o excerto in verbis:
4.4. Declaração de que reúne condições de apresentar, caso seja vencedora do certame, no prazo máximo de até 10 (dez) dias após a adjudicação, os documentos abaixo relacionados, em via original ou cópia reprográfica autenticada.
a) Comprovação de atendimento à Norma Regulamentadora NR-7, Programa de Controle Médico de Saúde Ocupacional (PCMSO) , aprovada pela Portaria n.º 24 de 22/12/94 da Secretaria de Segurança e Saúde no Trabalho;
b) Relação da equipe técnica da empresa que se responsabilizará pela execução dos serviços contratados, bem como a comprovação da qualificação de cada um de seus membros e de que fazem parte do quadro permanente da empresa licitante, comprovando possuir minimamente o seguinte profissional
Destarte, considerando que o gestor municipal não logrou cumprir a determinação exarada no subitem do Acórdão 7821/2018-TCU-Segunda Câmara, entende-se necessário aplicar multa do art. 58, inciso IV, da Lei 8443/1992.
No que diz respeito ao subitem 1.6.1.4, constata-se que a Prefeitura de Atibaia/SP modificou o edital com o requisito de prova de regularidade fiscal com a Fazenda Estadual, identificado no item 2.4 do Anexo 2, exigindo expressamente apenas a prova de regularidade em relação ao Imposto sobre Circulação de Mercadorias e Serviços (ICMS) - peça 12, p. 94. É o que se alvitra a seguir:
2.4. Prova de Regularidade para com a Fazenda Estadual, através de Certidão Negativa (ou positiva com efeitos de negativa) de Débitos Inscritos na Dívida Ativa, de regularidade de ICMS - Imposto sobre Circulação de Mercadorias, emitida pelo órgão competente em que estiver situada a sede da licitante ou declaração de isenção ou de não incidência, assinada por seu representante legal, sob as penas da lei.
Destarte, considera-se cumprido este subitem da determinação.
 No tocante ao subitem 1.6.1.5, verifica-se que o gestor da Prefeitura de Atibaia/SP, incluiu no Anexo 10 do novo edital da Concorrência 006/2018 (apesar de não estar no Anexo 1 - Termo de Referência) planilha orçamentária contendo os quantitativos e especificação quanto aos tipos e quantidades de merenda/refeições previstas, o valor unitário de cada tipo de merenda/refeição na correspondente faixa de quantidade e os valores totais, de modo a demonstrar o valor máximo admitido a ser contratado (peça 12, p. 119) .
Destarte, considera-se cumprido este subitem da determinação. 
No que pertine ao subitem 1.6.1 do aresto em comento, relativamente à reabertura de prazo legal do Edital da Concorrência Pública 6/2018, verifica-se que foi reaberta e publicada nova data para entrega dos envelopes (alterado de 5/4/2018 para 13/12/2018) , conforme documento acostado à peça 13. Dessa forma, entende-se implementado este quesito. 
CONCLUSÃO
	Entende-se que a Prefeitura de Atibaia/SP logrou comprovar o cumprimento dos subitens 1.6.1.1, 1.6.1.2, 1.6.1.4, 1.6.1.5 e ainda do subitem 1.6.1 (reabertura de novo prazo legal do Edital da Concorrência Pública 6/2018 para apresentação das propostas) do Acórdão 7821/2018-TCU-Segunda Câmara. Não obstante, considera-se não cumprido o subitem 1.6.1.3 do acórdão em espeque, propondo-se a aplicação de multa do art. 58, IV, da Lei da Lei 8443/1992, a qual prescinde de prévia audiência, nos termos do art. 268, § 3º, do Regimento Interno do TCU. 
PROPOSTA DE ENCAMINHAMENTO
	Ante todo o exposto, submetem-se os autos à consideração superior, propondo:
	considerar cumpridas as determinações constantes nos subitens 1.6.1,  1.6.1.1, 1.6.1.2, 1.6.1.4, 1.6.1.5 do Acórdão 7821/2018-TCU-Segunda Câmara (relatoria do Ministro Aroldo Cedraz) ;
considerar não cumprida a determinação do subitem 1.6.1.3 do Acórdão 7821/2018-TCU-Segunda Câmara (relatoria do Ministro Aroldo Cedraz) ;
aplicar ao Sr. Saulo Pedroso de Souza (CPF XXX.202.308-XX) , prefeito do Município da Estancia de Atibaia/SP, a multa prevista no art. 58, IV, da Lei 8.443/1992, a qual prescinde de prévia audiência, nos termos do art. 268, § 3º, do Regimento Interno do TCU, fixando-lhe o prazo de 15 (quinze) dias, a contar da notificação, para que comprove, perante o Tribunal (art. 214, inciso III, alínea "a", do Regimento Interno/TCU) , o recolhimento da dívida ao Tesouro Nacional, atualizada monetariamente desde a data do acórdão que vier a ser proferido até a data do efetivo recolhimento, se for paga após o vencimento, na forma da legislação em vigor;
autorizar, desde logo, nos termos do art. 28, inciso II, da Lei 8.443/1992, a cobrança judicial da dívida caso não atendida a notificação;
dar ciência do acórdão que vier a ser proferido à Prefeitura do Município da Estancia de Atibaia/SP, destacando que o relatório e o voto que fundamentam a deliberação ora encaminhada podem ser acessados por meio do endereço eletrônico www.tcu.gov.br/acordaos e que, caso tenham interesse, o Tribunal pode encaminhar-lhes cópia desses documentos sem quaisquer custos para V. Sas.
É o Relatório.

Renzo Signoretti Croci - Assessor Jurídico de Contas do Município de Atibaia-SP (OAB/SP 319.593) - peça 3.

Não atuou.

Representação, com pedido de medida cautelar, formulada contra o Edital da Concorrência Pública 6/2018 da Prefeitura da Estância de Atibaia-SP, que tem por objeto a contratação de empresa especializada na prestação de serviço de fornecimento de alimentação escolar, cuja abertura das propostas estava marcada para o dia 5/4/2018. Determinações. monitoramento. CUMPRIMENTO PARCIAL. Desnecessidade de prévia audiência. Multa. Comunicações.

MONITORAMENTO (MON)

Secretaria de Controle Externo da Educação (SecexEduc).

Cuidam os autos de monitoramento do cumprimento de determinação exarada no Acórdão 7821/2018-TCU-Segunda Câmara, da minha relatoria, no âmbito do TC Processo 010.879/2018-8 - que tratou de Representação, com medida cautelar, formulada contra o Edital da Concorrência Pública 6/2018, da Prefeitura da Estância de Atibaia - SP, que tinha por objeto a contratação de empresa especializada na prestação de serviço de fornecimento de alimentação escolar, cuja abertura das propostas estava marcada para o dia 5/4/2018.
O item 1.6 do referido acórdão foi vazado com a seguinte redação:
"1.6. Determinações/Recomendações/Orientações:
1.6.1. determinar à Prefeitura da Estância de Atibaia/SP, com fundamento no art. 250, inciso II, do RI/TCU, que, em caso de retomada do certame, faça as seguintes retificações no Edital da Concorrência Pública 6/2018, providenciando a republicação do novo texto e reabertura do prazo legal, nos termos do artigo 21, § 4º, da Lei Federal nº 8.666/1993:
1.6.1.1. retire a indicação da marca "Pipoca Nhac" do edital, identificada no item 13 do Anexo 1 - Termo de Referência;
1.6.1.2. faça constar no Anexo 1 - Termo de Referência o número mínimo de profissionais (merendeiras/nutricionistas) que a futura contratada deverá disponibilizar para execução do contrato;
1.6.1.3. modifique o requisito de qualificação técnica constante no item 4.4 do Anexo 2, exigindo que a licitante apresente declaração de compromisso de apresentar a relação completa da equipe técnica que irá prestar os serviços, comprovando o respectivo vínculo com a empresa, apenas para antes do início da execução da prestação do serviço;
1.6.1.4.  modifique o requisito de prova de regularidade fiscal com a Fazenda Estadual, identificado no item 2.4 do Anexo 2, exigindo expressamente apenas a prova de regularidade em relação ao Imposto sobre Circulação de Mercadorias e Serviços (ICMS) ; e
1.6.1.5. faça constar no Anexo 1 - Termo de Referência planilha orçamentária na qual constem os quantitativos e especificação quanto aos tipos e quantidades de merenda/refeições previstas, o valor unitário de cada tipo de merenda/refeição na correspondente faixa de quantidade e os valores totais, de modo a demonstrar o valor máximo admitido a ser contratado;
1.6.2. dar ciência desta deliberação, acompanhada de reprodução da peça 22 dos autos, ao representante e ao Município da Estância de Atibaia/SP; e
1.6.3. determinar à Prefeitura da Estância de Atibaia/SP que informe a este Tribunal, no prazo de 30 (trinta) dias, as providências adotadas."
Ao monitorar o cumprimento das determinações acima, a unidade instrutiva concluiu que a prefeitura logrou comprovar o cumprimento dos subitens 1.6.1.1, 1.6.1.2, 1.6.1.4, 1.6.1.5 e ainda do subitem 1.6.1 (reabertura de novo prazo legal do Edital da Concorrência Pública 6/2018 para apresentação das propostas) do Acórdão 7821/2018-TCU-Segunda Câmara. 
Porém, considerou não cumprido o subitem 1.6.1.3 do acórdão em espeque, propondo a aplicação de multa do art. 58, IV, da Lei da Lei 8443/1992, a qual prescinde de prévia audiência, nos termos do art. 268, § 3º, do Regimento Interno do TCU. 
Quanto a esse último item, assim consignou a unidade técnica em sua instrução:
"Quanto ao subitem 1.6.1.3 do acórdão em apreço, verifica-se que a Prefeitura da Estância de Atibaia/SP não modificou o edital (mantendo a redação original) , com o requisito de qualificação técnica constante no item 4.4 do Anexo 2 (qualificação técnica) , exigindo que a licitante apresentasse declaração de compromisso de apresentar a relação completa da equipe técnica que iria prestar os serviços, comprovando o respectivo vínculo com a empresa, apenas para antes do início da execução da prestação do serviço (peça 12, p. 96-97) . Para demonstrar, traz-se a lume o excerto in verbis:
4.4. Declaração de que reúne condições de apresentar, caso seja vencedora do certame, no prazo máximo de até 10 (dez) dias após a adjudicação, os documentos abaixo relacionados, em via original ou cópia reprográfica autenticada.
a) Comprovação de atendimento à Norma Regulamentadora NR-7, Programa de Controle Médico de Saúde Ocupacional (PCMSO) , aprovada pela Portaria n.º 24 de 22/12/94 da Secretaria de Segurança e Saúde no Trabalho;
b) Relação da equipe técnica da empresa que se responsabilizará pela execução dos serviços contratados, bem como a comprovação da qualificação de cada um de seus membros e de que fazem parte do quadro permanente da empresa licitante, comprovando possuir minimamente o seguinte profissional
Destarte, considerando que o gestor municipal não logrou cumprir a determinação exarada no subitem do Acórdão 7821/2018-TCU-Segunda Câmara, entende-se necessário aplicar multa do art. 58, inciso IV, da Lei 8443/1992."
De fato, a jurisprudência desta Corte aponta no sentido de que a aplicação de multa por descumprimento injustificado de determinação do TCU prescinde de audiência prévia do responsável quando a possibilidade de a sanção constar na comunicação da deliberação (e.g. Acórdão 5049/2010-TCU-Segunda Câmara) .
No caso em tela, verifico que o referido gestor foi reiteradas vezes informado dessa possibilidade, a última delas no ofício constante à peça 7.
 Assim, cabem os ensinamentos trazidos no bojo do Voto Condutor do Acórdão 476/2016-TCU-Plenário, de relatoria do Excelentíssimo Ministro-Substituto Marcos Bemquerer, no sentido de que as determinações expedidas pelo TCU possuem força cogente, de modo que, no caso de dúvidas ou inconformismo, deve o gestor apresentar, tempestivamente, os recursos cabíveis, não lhe sendo permitido optar por cumprir a determinação de forma parcial, sob pena de incorrer na multa prevista no art. 58, inciso IV, da Lei 8.443/1992.
Dessa forma, incorporando o parecer da unidade instrutiva às minhas razões de decidir, pugno pela aplicação da referida reprimenda, em caráter pedagógico, estabelecendo o valor da multa em R$ 5.000,00 (cinco mil reais) .
Ante o exposto, VOTO por que o Tribunal adote a deliberação que ora submeto a este colegiado.
TCU, Sala das Sessões Ministro Luciano Brandão Alves de Souza, em 16 de junho de 2020.
AROLDO CEDRAZ 
Relator